最高法院刑事判決　　　　　　　　　　　　　　　八十八年度台上字第六五七五號
　　上　訴　人　甲○○
右上訴人因偽造有價證券案件，不服台灣高等法院台中分院中華民國八十六年九月十
七日第二審判決（八十六年度上訴字第二二四號，起訴案號：台灣台中地方法院檢察
署八十四年度偵字第一四八四九、一四九五九、二○八一一號），提起上訴，本院判
決如左：
    主  文
上訴駁回。
    理  由
按刑事訴訟法第三百七十七條規定：上訴於第三審法院，非以判決違背法令為理由，
不得為之。是提起第三審上訴，應以原判決違背法令為理由，係屬法定要件。且必須
依據卷內資料為具體之指摘，並足據以辨認原判決已具備違背法令之形式，始屬相當
。本件原判決依憑上訴人甲○○之自白，認與告訴人阮佩芬、趙讓、陳民嬌指訴之情
節相符，並經證人鄭素梅、吳月英、黃美梅、李立方、黃榮貴證述明確，復有如原判
決附表一所示之互助會單、附表二至六所示之本票及支票影本、互助會得標款收據附
卷足憑等證據資料，認定上訴人有如原判決事實欄所載偽造有價證券犯行。因而撤銷
第一審不當之判決，仍論處上訴人連續意圖供行使之用，而偽造有價證券罪刑，已於
理由內詳細敘述其所憑之證據及認定之理由，並說明上訴人於犯罪未發覺前，向有偵
查犯罪職權之台灣台中地方法院檢察署檢察官自首並接受裁判，應依刑法第六十二條
前段規定減輕其刑。已依據卷內資料詳予說明，從形式上觀察，原判決並無違背法令
情形存在。次查犯罪事實之認定及證據之取捨，乃事實審法院之職權，且法院憑以認
定犯罪事實之證據，並不以直接證據為限，即綜合各種證據，本於推理作用，為其認
定犯罪事實之基礎，如不違背經驗法則與論理法則，即不得指為違法，而據為上訴第
三審之理由。原判決綜合各種證據，認定上訴人有上揭犯行，究竟違背如何之經驗法
則或論理法則。上訴意旨並未具體指明，徒憑己見就原判決已說明之事項或屬原審採
證認事職權之適法行使，任意指摘有職權調查未盡之違法，且仍為單純事實之爭執，
要難謂為適法之第三審上訴理由。次查上訴人於原審並未提出伊與陳民嬌間金錢來往
明細表，及伊與陳民嬌等人談話之錄音帶，且於最後審判期日調查證據完畢開始辯論
前，審判長問上訴人尚有何證據聲請調查，上訴人亦答「無」。而本院為法律審，上
訴人在本院始又為此爭執。自非依據卷內資料執為指摘之合法上訴理由。再原判決已
就上訴人冒用他人名義參加互助會，並偽造他人名義之標單標取互助會之自白，核與
事實相符，及上訴人應負詐欺罪責，於判決理由內詳加說明。原判決雖因上訴人事證
明確，而未說明上訴人所提收據、債務償還協議書、匯款執據、郵政劃撥儲金存款收
據及郵政匯票等文件，並非有利於上訴人之證據之理由，然於本件判決主旨並無影響
，亦不得為上訴第三審之理由。依前揭說明，其上訴違背法律上之程式，應予駁回。
據上論結，應依刑事訴訟法第三百九十五條前段，判決如主文。
中      華      民      國    八十八    年     十一     月     十八     日
                              最高法院刑事第三庭
                                  審判長法官  陳  錫  奎
                                        法官  洪  清  江
                                        法官  吳  昆  仁
                                        法官  李  伯  道
                                        法官  洪  佳  濱
      右正本證明與原本無異
                                              書  記  官
中      華      民      國    八十八    年     十一     月    二十四    日
